臺灣高雄地方法院刑事判決　　　　　　　　　　　　九十三年度簡上字第五二七號
　　上　訴　人
　　即　被　告　甲○○
右列被告因詐欺案件，不服本院高雄簡易庭中華民國九十三年六月十五日九十三年度
簡字第二七九二號第一審簡易判決（聲請簡易判決處刑案號：臺灣高雄地方法院檢察
署九十三年度偵字第六八七一號），提起上訴，本院管轄之第二審合議庭判決如左：
    主      文
上訴駁回。
    事實及理由
一、本案經本院審理結果，認第一審判決上訴人即被告甲○○觸犯刑法第三十條第一
    項、第三百三十九條第一項之幫助詐欺罪，判處有期徒刑三月，並諭知易科罰金
    之折算標準，認事用法及量刑均無不當，應予維持。除犯罪事實應更正「竟基於
    幫助連續詐欺之犯意」為「可預見廣告刊登者取得他人帳戶之使用行徑，常與行
    財產犯罪之需要密切相關，雖對提供帳戶無引發犯罪之確信，仍基於縱有人持以
    犯罪亦無違背其本意之犯意」外，其餘犯罪事實、證據及理由均引用如附件第一
    審判決書（含聲請簡易判決處刑書）之記載。
二、被告上訴意旨以其係依報載代辦貸款之廣告與真實姓名年籍不詳之綽號「林代書
    」成年男子聯絡，而交付存摺、印章、提款卡及密碼予「林代書」以供辦理貸款
    之用，其就「林代書」以該帳戶行騙等情毫無所悉云云。惟查：
  (一)被告自承其僅將存摺、印章、提款卡及密碼交予「林代書」，而未一併交付身分
    證件等語（本院卷第三八、三九頁），惟一般辦理貸款之過程均需檢具身分證明
    文件以供銀行確認債務人之身分及信用狀況，乃被告竟未提出身分證件，反而交
    付與辦理貸款毫無關聯之存摺、印章、提款卡及密碼予「林代書」，顯與常理有
    悖，是其前揭辯詞，尚難遽予採信。又金融存款帳戶事關存戶個人財產權益之保
    障，與存戶印鑑章結合而具有極高之專屬性，且該等物品係專供存款、提款或匯
    款使用，如落入不明人士手中，極易被利用為與財產犯罪有關之工具，自無輕易
    交付私人之存摺、印章或提款卡予不詳姓名之人使用之理。尤以近年詐欺集團利
    用他人金融帳戶作為掩飾犯罪之工具，藉以向不特定人行騙匯款以防止警方循線
    追查之犯罪手法，屢見不鮮，依被告之年齡、智識，自難諉稱不知。則其依報載
    廣告與來路不明之「林代書」聯絡後，任意交付帳戶存摺、印章及提款卡供其使
    用，即難認其主觀上對借用者係供詐欺財物使用一節毫無預見之可能。
  (二)依被害人乙○○於警詢時之指訴，並未述及其於被詐欺之過程中曾與被告有何接
    觸，參諸一般借用他人帳戶之手法均係藉此躲避警方查證，是如被告與該詐欺集
    團有犯意聯絡而為其成員，當不致提供自己之帳戶而留下供警方循線追查幕後主
    謀之罪證，此外，復無其他積極證據足資證明被告與實施詐騙之人間有何犯意聯
    絡及行為分擔，自應認被告提供帳戶之行為性質上僅係接近詐欺取財構成要件以
    外之協助行為。
  (三)至被告聲請本院依職權調閱其與「林代書」於九十二年十二月間之電話通聯紀錄
    ，惟國內電信公司保存通聯紀錄之期間僅有六月，被告遲至本院審理時始首度提
    出此一聲請，顯逾上開保存期間。況縱調閱屬實，亦僅足以證明被告與「林代書
    」間確有以電話通聯之事實，尚不足作為有利於被告之認定依據，本院自無再予
    調閱之必要，附此敘明。
  (四)綜上，被告辯稱其主觀上並無幫助詐騙他人財物之認知云云，尚難採信。其確有
    本於縱然幫助他人實施詐欺犯行亦無違背其本意之不確定故意，而協助他人實施
    詐欺取財行為之幫助詐欺取財犯行，自堪認定。上訴意旨空言指摘原判決認事用
    法均有違誤，請求撤銷原判決，改為無罪之諭知，為無理由，應予駁回。
據上論結，應依刑事訴訟法第四百五十五條之一第一項、第三項、第三百六十八條、
第三百七十三條，判決如主文。
本案經檢察官丙○○到庭執行職務。
中      華      民      國    九十三    年      十      月     十九     日
                                    臺灣高雄地方法院刑事第十一庭
                                        審判長法  官    徐美麗
                                              法  官    高增泓
                                              法  官    鄭詠仁
右正本證明與原本無異。
不得上訴。
                                              書記官    蔡妮君
中      華      民      國    九十三    年      十      月     十九     日
附錄法條：
刑法第三十條
幫助他人犯罪者，為從犯。雖他人不知幫助之情者，亦同。
從犯之處罰，得按正犯之刑減輕之。
刑法第三百三十九條第一項
意圖為自己或第三人不法之所有，以詐術使人將本人或第三人之物交付者，處五年以
下有期徒刑、拘役或科或併科一千元以下罰金。
